# 收到业绩补偿款，现金流如何列报？

提问人：一云 时间：2019-01-16 15:48:51
证监会 2017 年报监管报告中说：个别公司将非同一控制下并购子公司支付的对价或收到标的公司原股东业绩补偿款，作为筹资活动现金流列报。
-----------------那收到的业绩补偿款，现金流如何列报？ 投资活动/其他？

回答人：chenyiwei
如果是非同一控制下合并中的业绩补偿款，收到的其他与投资活动有关的现金。因为这是来源于并购，而并购属于投资活动。
如果是同一控制下合并中的业绩补偿款，因为直接增加资本公积，故作为筹资活动现金流量。
如果补偿款被直接支付给被收购企业的，则在被收购企业自身报表中作为收到其他与筹资活动有关的现金（因为是计入被收购方的资本公积）；但在收购方合并报表层面仍恢复为投资活动的现金流量。